臺灣新竹地方法院交通事件裁定　　　　 100年度交聲字第13號
移送機關即
原處分機關　交通部公路總局新竹區監理所
異　議　人
即受處分人　王進忠
上列異議人即受處分人因違反道路交通管理處罰條例案件，對於
交通部公路總局新竹區監理所中華民國99年11月19日竹監自字第
裁50-A00000000號所為之裁決處分，聲明異議，本院裁定如下：
    主  文
異議駁回。
    理  由
一、按汽車駕駛人，行車速度，超過規定之最高時速，處新臺幣
    （下同）1,200元以上2,400元以下罰鍰；又汽車駕駛人，違
    反道路交通管理處罰條例第40條者，除依該條款之規定處以
    罰鍰外，並記違規點數1點，道路交通管理處罰條例第40條
    、第63條第1項第1款分別定有明文。次按，受處分人不服第
    8條主管機關所為之處罰，得於接到裁決書之翌日起20日內
    ，向管轄地方法院聲明異議；又交通法庭認為聲明異議無理
    由者，應以裁定駁回之，道路交通管理處罰條例第87條第1
    項、道路交通事件處理辦法第18條規定甚明。
二、原處分意旨略以：異議人即受處分人王進忠駕駛車牌號碼72
    76-KW號自用小客車，於民國99年9月5日上午7時28分許，行
    經台北市○○路○段157巷口（下北二高往西），因行車速度
    超過規定之最高時速未滿20公里（限速50公里，經測速時速
    61公里，超速11公里），經臺北市政府警察局大安分局交通
    分隊警員陳健宇以異議人違反道路交通管理處罰條例第40條
    規定，以照相方式取證，填掣北市警交大字第A00000000號
    舉發違反道路交通管理事件通知單逕行舉發，異議人收受上
    開通知單後，於通知單所列應到案日期前到案，向原處分機
    關陳述不服舉發，經原處分機關轉舉發單位查覆，認製單舉
    發並無不當，乃於99年11月19日依道路交通管理處罰條例第
    40條規定裁處異議人罰鍰1,600元，並依同條例第63條第1項
    第1款規定記違規點數1點。
三、聲明異議意旨略以：伊當時剛下北二高台北聯絡道，依規定
    國道3甲台北聯絡道速限70公里，伊行駛時速61公里，完全
    符合規定，且一般駕駛從高速公路下平面道路，車速勢必較
    快，遭拍照舉發地點只離國道3甲台北連絡道出口不到70公
    尺，此速限變換路段要由70公里降至50公里實在危險，容易
    遭後車追撞，在此交通陷阱區如此取締舉發明顯不合理。依
    台北市政府警察局大安分局查處情形，說明略以「…查台北
    聯絡道下辛亥路匝道進入本市○○路車行地下道前逾100公
    尺設有速限『50』公里警告標示牌，標示明確，駕駛人即應
    遵守（如附件）。」查附件及採證照片，伊當時是在車行地
    下道前逾50公尺，尚未進入車行地下道。另依道路交通管理
    處罰條例第7條：「採用固定或非固定科學儀器取得證據資
    料證明者，於一般道路須至少一百公尺，於高速公路、快速
    公路須至少於三百公尺前，明顯標示之。」，伊違規地點為
    剛下國道3甲台北聯絡道出口不到70公尺，如附件圖示，而
    舉發拍照地點未有明顯速限標誌，亦無於測速地點前逾100
    公尺設明顯警告標誌，已違反道路交通管理處罰條例第7條
    規定，臺北市政府警察局大安分局所為之處分顯有錯誤，為
    此，爰依法聲明異議等語。
四、經查：
(一)、按汽車駕駛人經以科學儀器取得證據資料證明其行為違規者
    ，當場不能或不宜攔截製單舉發者，得逕行舉發，前項第7
    款之科學儀器應採固定式，並定期於網站公布其設置地點，
    但汽車駕駛人之行為屬行車速度超過規定之最高速限或低於
    規定之最低速限者，不在此限；對於前項第9款之違規行為
    ，採用固定或非固定式科學儀器取得證據資料證明者，於一
    般道路須至少於100公尺，於高速公路、快速公路須至少於3
    00公尺前，明顯標示之，道路交通管理處罰條例第7條之2第
    1項第7款、第2項第9款及第3項分別定有明文。次按行車速
    度，依速限標誌或標線之規定，無速限標誌或標線者，行車
    時速不得超過五十公里，但在未劃設車道線、行車分向線或
    分向限制線之道路，或設有快慢分隔線之慢車道，時速不得
    超過四十公里，道路交通安全規則第93條第1項第1款亦定有
    明文。
(二)、本件雷達測速器裝置地點係位於台北市○○路○段通過該路
    段157巷路口10公尺處，而國道3甲台北聯絡道終止於該路口
    2分之1處，故本件拍照測速地點係市區○○道路，非屬高速
    、快速道路，且於違規路段前逾100公尺處設有速限「50」
    標誌及「前有測速照相」、「常有測速照相、請依速限行駛
    」告示牌一節，有臺北市政府警察局大安分局100年4月14日
    北市警安分交字第10031037500號函暨其所檢附之採證照片1
    幀及臺北市政府警察局交通警察大隊「前有測速照相」暨「
    常有測速照相」警告牌面調查表1份附卷可稽（見100年度交
    聲字第13號卷第26至28頁），又依前揭調查表可知，測速地
    點前方（指尚未抵達測速地點前）30公尺處之桁架上，確實
    設有速限「50」及「常有測速照相、請依速限行駛」之標誌
    ，再向前方處之國道3甲台北聯絡道道路中央，亦設有速限
    「50」及「前有測速照相」之標誌，是主管機關確於舉發地
    點前設有警告駕駛人「前有測速照相」、「常有測速照相、
    請依速限行駛」之警告標誌，且設於本件異議人行經之處，
    供駕駛人遵循辨識，此已足以提醒駕駛人注意前方有照相設
    施並應減速慢行，異議人自應依時速50公里之限制行駛，而
    此標誌距異議人遭舉發地點逾100公尺遠，亦合於上開條文
    所規範之「100公尺前」，從而，原舉發單位已依法定方式
    蒐證，合於道路交通管理處罰條例第7條之2第3項之規定。
    異議人所稱其違規地點為剛下國道3甲台北聯絡道出口不到
    70公尺，而舉發拍照地點未有明顯速限標誌，亦無於測速地
    點前逾100公尺設明顯警告標誌云云，顯有誤解，要無足採
    。
(三)、再觀諸卷附採證照片，與上開車輛同行向之數車道內僅有上
    開車輛1部，該照片上方綠色螢幕中清楚顯示「1^^」（即採
    證攝錄行向採去向之後照式）、「107」（即拍攝張數）、
    「10.09.05」（即本案違規之日期）、「061」（即受測車
    輛之車速）、「07:28:21」（即本案違規之時間）等內容，
    記載完整，內容明確，可證本件舉發儀器僅偵測與系爭車輛
    同行向之車輛，進而拍攝並紀錄數據，是該相片上所示61數
    值，確指唯一處於該行向數車道中之上開車輛速度為時速61
    公里無誤，是原處分機關所認定之違規車輛、時地、違規車
    速等節，均無違誤，本件異議人於限速時速50公里之路段，
    駕駛車輛行車速度超過規定之最高時速11公里之違規事實，
    堪以認定。
(四)、綜上，異議人確有如通知單所載之違規事實，原處分機關以
    異議人違反道路交通管理處罰條例第40條、第63條第1項第1
    款之規定，裁罰異議人罰鍰1,600元，並記違規點數1點，於
    法並無不合，本件異議為無理由，應予駁回。
五、據上論斷，應依道路交通事件處理辦法第18條，裁定如主文
    。
中    華    民    國    100    年    9    月    19    日
                  交通法庭     法    官  蔡欣怡
以上正本證明與原本無異。
如不服本裁定，應於裁定送達後5日內向本院提出抗告狀。
中    華    民    國   100    年    9     月    19    日
                               書 記 官  廖宜君